臺灣高等法院刑事判決　　　　　　　　100年度上訴字第405號
上　訴　人
即　被　告　楊全節
選任辯護人　侯傑中律師（法律扶助律師）
上列上訴人因強盜案件，不服臺灣基隆地方法院99年度訴字第78
8號，中華民國99年12月14日第一審判決（起訴案號：臺灣基隆
地方法院檢察署99年度偵字第4681號），提起上訴，本院判決如
下：
    主  文
原判決撤銷。
楊全節犯強盜罪而有刑法第三百二十一條第一項第一、二、三款
之情形，累犯，處有期徒刑捌年貳月。
    事  實
一、楊全節曾於民國94年間，先後因違反毒品危害防制條例等案
    件，經臺灣基隆地方法院分別判處有期徒刑9月、10月確定
    ，嗣經同法院裁定定應執行刑有期徒刑1年5月確定，95年12
    月7日縮刑執行完畢。96年間，復因違反毒品危害防制條例
    等案件，經同法院先後判處有期徒刑9月、10月確定，97年
    間，又因違反毒品危害防制條例案件，經同法院判處有期徒
    刑10月確定；此三個有期徒刑，嗣經同法院裁定定應執行刑
    有期徒刑2年2月確定，98年8月4日假釋出監，99年1月24 日
    假釋期間屆滿未經撤銷而以執行完畢論。
二、楊全節因知年逾77歲之廖郭麥獨居於基隆市○○區○○路31
    巷5之1號住宅，竟意圖為自己不法之所有，基於竊盜之犯意
    ，於99年9月14日凌晨3時30分許之夜間，攜帶屬其所有客觀
    上可供兇器使用之鐵製十字型螺絲起子1支至上址，先利用
    不詳人士所有置放於上址大門旁之鋁梯1座攀爬而上，徒手
    推開該址大門上方屬安全設備之氣窗，再由外從該氣窗口伸
    入其隨手拾取之木棍1支，以木棍挑拉方式勾開上址大門門
    栓（木棍用畢後即隨手置於屋外），進而開啟大門侵入該住
    宅，楊全節甫入內著手搜尋財物之際，適遇廖郭麥醒來，楊
    全節見狀，遂變更原竊盜之犯意為強盜之犯意，逕將其手持
    之十字型螺絲起子尖端處指向廖郭麥面前並揮動，喝令廖郭
    麥「把錢交出來」，以此脅迫方式而至使年老獨居、無力反
    抗之廖郭麥不能抗拒，依言將置放於屋內抽屜紅包袋內之現
    金新臺幣（下同）3,000元悉數取出交予楊全節，楊全節復
    見廖郭麥頸部掛有金項鍊1條，即接續喝令廖郭麥自行取下
    交出，廖郭麥在持續受脅迫不能抗拒之情形下，亦將掛於頸
    部之金項鍊1條（重約8.79錢）取下交予楊全節，其間，因
    廖郭麥年邁、動作緩動，突然遭遇強盜，心中更慌亂，未能
    順利解下金項練，楊金節出手協助解開該條金項鍊，以使廖
    郭麥得以解下金項練交付之。楊全節於劫財得手後，為避免
    廖郭麥於其離去時大聲呼救或自後追逐，又接續其強盜之犯
    意，意圖自己不法之所有，取拿屬廖郭麥所有置於上址屋內
    桌上之膠帶1捲，將部分膠帶黏住廖郭麥嘴部及纏繞綑綁廖
    郭麥之手、腳，以此強暴剝奪行動自由之方式使廖郭麥不能
    抗拒，亦無從呼救及行動，楊全節隨即攜帶強盜所得現金
    3,000元、金項鍊1條、剩餘之膠帶1捲迅速離去，途中並將
    其作案所用之十字型螺絲起子1支及取自廖郭麥處之上開膠
    帶1捲，棄置於鶯歌溪內（均已告滅失而未據扣案）。楊全
    節嗣於同日某時，以現金40,000元之代價，將上揭金項鍊變
    賣予不知情之寶林銀樓（位於基隆市○○路28號），得款則
    連同上開強盜所得現金（3,000元）持往他處花用一盡。嗣
    經廖郭麥掙脫報警處理，經警執行查贓結果，得知前述楊全
    節變賣金項鍊之紀錄，合理懷疑楊全節涉及本案，於99年9
    月28日通知楊全節到案說明，經楊全節於警詢中自承犯案，
    並經警至楊全節位於基隆市○○區○○路76巷3之1號住處扣
    得其犯案當日所著衣、褲各1件。
三、案經基隆市警察局第四分局報由臺灣基隆地方法院檢察署檢
    察官偵查起訴。
    理  由
壹、相關證據證據能力之說明：
一、按被告之自白，非出於強暴、脅迫、利誘、詐欺、疲勞訊問
    、違法羈押或其他不正之方法，且與事實相符者，得為證據
    ，刑事訴訟法第156條第1項定有明文。上訴人即被告楊全節
    對於其自己於警詢及偵審所為之陳述（含書面陳述），未主
    張有何非出於自己自由意思之情形（見臺灣基隆地方法院99
    年度訴字第788號卷＜下簡稱：原審卷＞第35、66頁，本院
    卷第47頁背面、第61頁背面、第62頁背面），則其於本案所
    為之自白陳述，查與事實相符者，對其本案犯罪事實，有證
    據能力。
二、被告及其辯護人對於本院判決所引用之下列各項被告以外之
    人於審判外之供述證據，於原審及本院審理期間均表示不爭
    執證據能力，同意作為證據（見原審卷第34至35頁，本院卷
    第47頁背面、第61頁背面），本院認該等供述證據並無何違
    法取得或信用性偏低之情事，且為證明被告本案犯罪事實所
    必要，復屬適當，依刑事訴訟法第159條之5第1項之規定，
    該等被告以外之人於審判外之供述證據，均有證據能力。
三、對於本院判決所引用之各項文書證據及照片，被告及其辯護
    人於原審及本院審理期間均表示不爭執證據能力（見原審卷
    第34至35頁，本院卷第47頁背面、第61頁背面），本院斟酌
    該等證據並無違法取得之情事，本院復就該等證據，依法踐
    行調查證據程序，該等證據自亦有證據能力。
貳、認定犯罪事實所憑之證據及理由：
一、前揭事實，業據被告於檢察官偵訊、偵查期間法官羈押庭訊
    、原審及本院審理時坦承不諱（見99年度偵字第4681號卷＜
    下簡稱：偵查卷＞第60至61頁、原法院99年度聲羈字第135
    號卷＜下簡稱：聲羈卷＞第13至14頁，原審卷第15至18、33
    、40、67頁，本院卷第63至64頁），並經證人即被害人廖郭
    麥於警詢、檢察官偵訊及原審審理時證述被強盜之基本事實
    明確（見偵查卷第10至12、67至68頁，原審卷第61至64頁）
    ，且有寶林銀樓金飾買入登記簿1紙（見偵查卷第21頁）、
    被告變賣強盜所得之金項鍊照片2幀（見偵查卷第22至23頁
    ）、被告犯案當日所著衣物照片3幀（見偵查卷第24頁）、
    被告至現場摸擬及指認丟棄十字型螺絲起子及膠帶1捲地點
    之照片8幀（見偵查卷第25至28頁）在卷暨被告犯案當日所
    著衣、褲各1件扣案可資佐證。被告之自白核與事實相符。
二、證人廖郭麥於檢察官偵訊及原審審理時，固均證稱：我掛於
    頸部位置之金項鍊1條，是我拿不下來（或稱：還沒有完全
    取下），遭被告強拉扯下取走等語（見偵查卷第67至68頁，
    原審卷第62頁），檢察官起訴書犯罪事實欄，即依證人廖郭
    麥於偵查中之證述，指被告係以「徒手拉扯之強暴方式」，
    致廖郭麥不能抗拒而強行取走廖郭麥所有之金項鍊1條（見
    起訴書第1頁倒數第5行至倒數第4行）。經查：被告於警詢
    時起即始終供稱：我是叫廖郭麥取下金項鍊交給我等語（見
    偵查卷第5、60頁，聲羈卷第13頁，原審卷第16、33、64頁
    ），與證人廖郭麥所述有所歧異。證人廖郭麥於原審雖未具
    體指出上開金項鍊之實際粗細（見原審卷第63至64頁）。惟
    依卷附之寶林銀樓金飾買入登記簿之記載，該金項鍊重達8.
    79錢（見偵查卷第5、20頁），並有該金項鍊外觀照片在卷
    可參（見偵查卷第21至22頁）。被害人廖郭麥係22年2月28
    日出生，有其年籍資料在卷可查（見原審卷第61頁）。以上
    開重量之金項鍊戴於如被害人廖郭麥如此年紀之人之頸部，
    若遭人強行扯下取走，應會於被害人頸部留有被該金項鍊急
    速磨擦所產生之擦挫傷，且金項鍊之勾環亦會受損，惟廖郭
    麥之頸部並未因被告本案強盜行為而受有傷害，為證人廖郭
    麥於原審證述在卷（見原審卷第64頁），而卷附金項鍊照片
    亦顯示該金項鍊勾環處並無何受損痕跡（見偵查卷第21至22
    頁），依此等客觀事實觀之，尚難認被告有強行扯下金項鍊
    之動作。至於證人廖郭麥為何堅稱：係遭被告強行扯下云云
    ，此由被告於原審提出之自白狀曾稱：受害人因年邁，手腳
    較為遲鈍，被告便幫忙受害人身上取下金飾云云（見原審卷
    第40頁），可以窺知：當時因廖郭麥年邁、動作緩慢，再加
    以突遭強盜，心中慌亂，以致在解下頸部金項鍊欲交予被告
    時，未能順利解下，被告有出手協助解開金項鍊，以使廖郭
    麥得以依其指示交付；或因被告有出手協助解開金項鍊之舉
    ，以致證人廖郭麥認為被告有強行扯下金項鍊之動作，此部
    分自以被告供述較為可採。另檢察官公訴意旨係認：被告係
    基於強盜之犯意，侵入上開住宅，叫醒廖郭麥，再實行強盜
    行為云云。惟查：被告於檢察官偵訊、偵查期間法官羈押庭
    訊、原審及本院均供稱：我原本是想進去偷東西，進去後被
    害人醒來看到我，我怕她叫，就拿十字螺絲起子尖端對準被
    害人；我拿螺絲起子在被害人面前晃等語（見偵查卷第60頁
    ，聲羈卷第13頁，原審卷第16、40頁，本院卷第62頁背面）
    。雖依被告警詢筆錄之記載，被告於警詢中供稱：我侵入後
    見被害人在睡覺便叫醒她，叫她把錢交給我云云（見偵查卷
    第6頁），惟此與被告嗣後之供述不符，且若謂被告尚未開
    始尋找財物即先把被害人叫醒，實異於常理，而證人廖郭麥
    於警詢中陳述被害情形，亦未曾提到其係被告叫醒之情節（
    見偵查卷第11頁）。至於證人廖郭麥於檢察官偵訊時，針對
    檢察官複式問題（9月14日凌晨3點半，妳在睡覺時，楊全節
    是否把妳叫醒，叫你把錢拿出？）所為「是」之回答，一方
    面因證人當時係對該複式問題中之何者回答，並不明確，另
    一方面，其該回答亦有迎合檢察官問話之嫌，自尚不足以作
    為被告於警詢中所為上揭「叫醒被害人」供述之補強證據。
    是應認：本案被告原係基於竊盜之犯意，以前揭手法侵入廖
    郭麥住宅，甫著手搜尋財物之際，廖郭麥醒來，被告見狀，
    始變更竊盜犯意為強盜之犯意，出示十字螺絲起子指向廖郭
    麥面前實行強盜行為，此部分公訴意旨尚有誤會。
三、被告於上揭時地劫得廖郭麥之現金及金項鍊後，取拿廖郭麥
    所有置於上址屋內桌上之膠帶1捲，將部分膠帶黏住廖郭麥
    嘴部及纏繞綑綁廖郭麥之手、腳，使廖郭麥不能呼救及行動
    ，楊全節隨即攜帶上揭強盜所得現金3,000元、金項鍊1條、
    剩餘之膠帶1捲迅速離去，途中並將其作案所用之十字型螺
    絲起子1支及取自廖郭麥處之上開膠帶1捲，棄置於鶯歌溪內
    等情，為被告供承在卷，被告並供稱：其此一行為目的是怕
    被害人叫出聲云云，或供稱：怕被害人追我或報警云云（見
    偵查卷第6至7、61頁，聲羈卷第13至14頁，原審卷第16頁，
    本院卷第64頁正面），並經證人廖郭麥於警詢、檢察官偵訊
    時證述明確（見偵查卷第11、68頁。顯見被告於黏住廖郭麥
    嘴部及纏繞綑綁廖郭麥之手、腳後，另有帶走剩餘之膠帶1
    捲，嗣並丟棄於河中之事實。按刑法上財產犯罪之構成要件
    所稱意圖不法之所有，係反乎權利人之意思，剝奪其對特定
    物之占有，取而代之，對該物予以處分、利用，而為行使所
    有權內容之行為，其排除權利人之狀態，不以永續存在為必
    要。故取得他人之物而為暫用，是否成立財產犯罪，仍須視
    行為人有無不法所有意圖之主觀犯意而定，必自客觀上觀察
    ，足認仍有返還之意思，僅返還前之一時占用，始可認無不
    法所有意圖，非可因其係一時使用，即謂其必非意圖不法所
    有而不成立財產犯罪。如具不法所有之意圖，而為實現所有
    權內容之行為，縱得手後僅短暫持用，即予以棄置，要不影
    響其財產犯罪之成立（最高法院97年度臺上字第3543號判決
    意旨參照）。查：被告取拿廖郭麥膠帶之目的，主要固在黏
    住廖郭麥嘴部及纏繞綑綁廖郭麥之手、腳，避免廖郭麥呼救
    ，以方便自己逃離現場，惟其竟將剩餘膠帶1捲一同帶離上
    址，既剝廖郭麥對該物之占有使用，且擅加處分，途中恣意
    棄置河中，應足認被告主觀上自始即無將該捲膠帶返還廖郭
    麥之意思，與上開現金、金項鍊同，顯同具有不法所有之意
    圖，是被告所為意圖為自己不法所有之強盜行為尚包括此剩
    餘膠帶1捲至明，檢察官起訴書漏未論及此，尚有疏忽。
四、綜上所述，本件事證明確，被告強盜犯行，洵堪認定。
參、論罪科刑：
一、被告本案行為後，刑法第321條第1項之規定，於100年1月26
    日修正公布、同年月28日施行（以下此日為準，稱：修正前
    、修正後），修正前法條規定為：「犯竊盜罪而有左列情形
    之一者，處6月以上、5年以下有期徒刑：一、於夜間侵入住
    宅或有人居住之建築物、船艦或隱匿其內而犯之者。……」
    修正後條文為：「犯竊盜罪而有下列情形之一者，處6月以
    上、5年以下有期徒刑，得併科新臺幣10萬元以下罰金：一
    、侵入住宅或有人居住之建築物、船艦或隱匿其內而犯之者
    ……」。因被告所犯之刑法第330條條文本身並未修改，且
    被告本案係於夜間侵入被害人住宅，不論適用新法或舊法，
    皆符合刑法第330條第1項、第321條第1項第1款之加重條件
    ，無何者較有利於被告之情形，尚不生行為後法律有變更之
    問題，應依一般法律適用原則，逕適用現行法。
二、按恐嚇取財罪與強盜罪，二者就其同具有不法得財之意思及
    使人交付財物而言，固無異趣。但就被害人是否喪失意思自
    由，不能抗拒言之，前者被害人尚有意思自由，後者被害人
    之意思自由已被壓制，達於不能抗拒之程度。故恐嚇取財罪
    ，其恐嚇行為雖不以將來之惡害通知為限，即以目前之危害
    相加，亦屬之。但必其強暴、脅迫手段，尚未使被害人達於
    不能抗拒之程度始可；如其強暴、脅迫行為，已使被害人喪
    失意思自由，達於不能抗拒之程度，即應構成強盜罪，而非
    恐嚇取財罪。又強盜罪與恐嚇取財罪固以被害人是否因被告
    之加害行為達於不能抗拒之程度為其主要區分標準，而審酌
    此情狀，自應以行為當時客觀時、地、人、物等情狀及被害
    人主觀上之意識為斷。再是否「不能抗拒」，原則上應以通
    常人之心理狀態為準；如行為人所實施之不法手段足以抑制
    通常人之抗拒，使之喪失自由意思，即與之意義相當，反之
    則否。而在通常人所能抗拒之狀態，但因被害人年齡、性別
    、性格、體能等因素，其抗拒能力較之通常人減弱，足認其
    抗拒顯有困難者，即應以被害人本人之心理狀態為判別標準
    ；又所謂不能抗拒，祇須行為人所施之暴力已足使被害人本
    人主觀上受到壓制無法抗拒為已足，至客觀上是否已達一般
    人皆不能抗拒之程度，則非所問（最高法院96年度臺上字44
    09號、98年度臺上字第4747號判決意旨參照）。且強盜罪所
    施用之強暴、脅迫手段，祇須足以壓抑被害人之抗拒，使其
    喪失意思自由為已足，縱令被害人實無抗拒行為或抵抗無效
    ，仍於強盜罪之成立不生影響（最高法院97年度臺上字第11
    35號判決意旨參照）。查：被告屬青壯之成年人，而廖郭麥
    則屬年過77歲之獨居老人，且為女流，抵抗能力顯較一般人
    薄弱甚多，被告持十字螺絲起子，以尖端對準廖郭麥，並在
    廖郭麥之面前晃動（即揮動），業見前述，在黑暗中，廖郭
    麥認為是刀子，亦為證人廖郭麥證述在卷（見偵查卷第10、
    67頁，原審卷第62頁），一般人於深夜面對此景，尚且大抵
    咸認若不聽命，勢將激怒被告導致被告以利器傷人之可能，
    自更無法期待年邁之廖郭麥能有何積極有效之反抗行為，依
    當時之此一具體事實，予以客觀判斷，被告實施之脅迫行為
    ，應已壓抑廖郭麥之抗拒，使其喪失意思自由而達於不能抗
    拒之程度，至為灼然。被告前揭行為自符合意圖為自己不法
    之所有，以脅迫至使不能抗拒，而使其交付財物之強盜罪構
    成要件，被告上訴理由曾辯稱：其本案為恐嚇取財云云，自
    無足取。至於被告所為用膠帶黏住廖郭麥嘴部及纏繞綑綁廖
    郭麥之手、腳後，帶走廖郭麥膠帶1捲之行為，更屬意圖為
    自己不法之所有，以強暴至使不能抗拒，而取他人之物之強
    盜行為，自不待贅言。
三、復按刑法第321條第1項第3款之攜帶兇器竊盜罪，係以行為
    人攜帶兇器竊盜為其加重條件，此所謂兇器，其種類並無限
    制，凡客觀上足對人之生命、身體、安全構成威脅，具有危
    險性之兇器均屬之，且祇須行竊時攜帶此種具有危險性之兇
    器為已足，並不以攜帶之初有行兇之意圖為必要。螺絲起子
    為足以殺傷人生命、身體之器械，顯為具有危險性之兇器（
    最高法院79年度臺上字第5253號判例意旨參照）。被告持以
    強盜財物之十字型螺絲起子1支，客觀上足以對人之生命、
    身體、安全構成威脅，自屬刑法第330條第1項、第321條第1
    項第3款所規定之「兇器」。又被告持木棍從屬安全設備之
    氣窗口伸入，挑拉勾開上開住宅大門門栓，係與踰越該氣窗
    發生同樣結果之行為，亦符合刑法第330條第1項、第321條
    第1項第2款之踰越安全設備之要件（最高法院42年臺上字第
    359號判例意旨參考）。被告辯護人以被告此舉意在打開門
    栓，而非竊取財物為由，認被告不符合踰越安全設備之加重
    條件，尚有未當。被告本案又有於夜間侵入住宅之情狀。是
    核被告所為，係犯刑法第330條第1項之強盜而有刑法第321
    條第1項第1款、第2款、第3款之情形罪。被告於極短時間內
    ，在同一地點，接續取得現金3, 000元、金項鍊1條、膠帶1
    捲，均係利用同一機會接續而為同一性質之行為，侵害同一
    法益，屬一個強盜行為之持續，屬接續犯，僅成立一罪。公
    訴人起訴書雖未載明被告強盜取得膠帶1捲之行為，惟被告
    此部分行為既與原起訴之其取得現金3,000元、金項鍊1條部
    分，屬實質上之一罪，為起訴效力所及，本院自應一併審判
    。又被告於強盜行為著手實行之過程中，綑綁廖郭麥之行為
    ，雖係以非法方法剝奪人之行動自由，然此種手段，究屬施
    用強暴使人不能抗拒之實行行為，應包括在強盜行為之內，
    自無更適用刑法第302條第1項論罪之餘地（最高法院22年上
    字第2064號判例意旨參考）。
四、再按「強盜與竊盜，僅係取得財物之手段不同，而於圖為不
    法所有，以非法方法取得他人財物之點，兩者並無差異。原
    審認定上訴人等原有之犯意固在行竊，但於侵入住宅後，尚
    未竊得財物，因被事主發覺，即起意行強，進而強取鑰匙，
    並將事主抓傷而劫取財物，其圖為不法所有取得他人財物之
    犯意，仍相一貫，僅於中途變更其竊取手段為強取而已，其
    應成立強盜罪已無可疑。至夜間侵入，雖係本於竊盜之犯意
    而成，但因以後所用之手段，已由竊盜而變為強盜，則竊盜
    時之行為，即其強盜行為之一部，除在外把風之犯，對於強
    盜無意思聯絡，不算入結夥外，不能以其前段之行為，為加
    重竊盜未遂，後段之行為為普通強盜既遂，而從一重處斷。
    」最高法院著有24年上字第4673號判例。依此判例之意旨，
    本案被告雖係基於竊盜之犯意，攜帶兇器、踰越安全設備、
    於夜間侵入廖郭麥住宅，惟尚未竊取財物得手，因見廖郭麥
    醒來，變更為強盜犯意而為強盜行為，應認其圖為不法所有
    取得他人財物之犯意，仍相一貫，僅於中途變更竊盜手段為
    強取而已，其本質上已屬強盜行為，自應逕論以強盜罪，且
    其先前竊盜時之行為情狀（加重條件），即攜帶兇器、踰越
    安全設備、以及於夜間侵入住宅等，皆應屬其強盜行為之一
    部，不能置而不論。被告辯護人主張：上揭踰越安全設備、
    於夜間侵入住宅之情狀與被告強盜行為無關云云，亦不足採
    。
五、查：被告前有如本判決事實欄一所示之有期徒刑執行完畢之
    情形，有本院被告前案紀錄表在卷可稽，其有期徒刑執行完
    畢後，五年以內，故意再犯本件有期徒刑之罪，為累犯，依
    刑法第47 條第1項規定，加重其刑。
六、原審對被告據以論罪科刑，固非無見，惟本案被告原係基於
    竊盜之犯意，攜帶兇器、踰越安全設備、於夜間侵入廖郭麥
    住宅，惟尚未竊取財物得手，因見廖郭麥醒來，變更為強盜
    犯意而為強盜行為，業見前述，原審認定被告原即基於強盜
    之犯意為本案犯行，與被告於偵審中之供述不符，且原審漏
    未審究被告接續所為之所為用膠帶黏住廖郭麥嘴部及纏繞綑
    綁廖郭麥之手、腳後，取走廖郭麥膠帶1捲之行為，亦屬其
    強盜之部分行為，均有可議，被告上訴曾主張其為恐嚇取財
    云云，固不足取，惟原審判決既上揭可議之處，自應由本院
    予以撤銷改判。爰審酌被告時值青壯，不思正當工作以獲取
    財物，竟欲以不法手段不勞而獲，觀念偏差，亟待矯治，兼
    衡量被告攜帶兇器、踰越安全設備、於夜間侵入住宅，原意
    在竊盜，見被害人醒來，不思離去，反而變更為強盜犯意，
    以脅迫、強暴手段強盜獨居老人財物，其犯罪手法惡劣，暨
    被害人廖郭麥之法益侵害程度，併考量被告於經警通知到案
    時起即坦承犯行，未飾詞推諉之犯後態度等一切情狀，認原
    審檢察官具體求刑有期徒刑12年（見起訴書第2頁及原審卷
    第68頁）尤嫌過重，爰量處其有期徒刑8年2月。扣案之衣、
    褲，雖屬被告所有，且為被告為本案時所著之物，但此等衣
    、褲應屬被告日常穿著所用，而非屬被告犯本案之工具，尚
    不能依刑法第38條第1項第2款規定，宣告沒收。至於被告所
    有供本案犯罪所用之十字型螺絲起子1支，既非屬義務沒收
    之物，且業經被告棄置於鶯歌溪內而告滅失，為被告供述在
    卷，為免日後執行之困擾，爰不為沒收之宣告。
據上論斷，應依刑事訴訟法第369條第1項前段、第364條、第299
條第1項前段，刑法第330條第1項、第47條第1項，判決如主文。
本案經檢察官許仲瑩到庭執行職務。
中    華    民    國   100    年    3     月    29    日
            刑事第十三庭  審判長法  官  曾德水
                                法  官  宋松璟
                                法  官  王復生
以上正本證明與原本無異。
如不服本判決，應於收受送達後10日內向本院提出上訴書狀，其
未敘述上訴之理由者並得於提起上訴後10日內向本院補提理由書
（均須按他造當事人之人數附繕本）「切勿逕送上級法院」。
                                書記官  陳靜雅
中    華    民    國   100    年    3     月    30    日
附錄：本案論罪科刑法條全文。
刑法第330條：
犯強盜罪而有第 321 條第 1 項各款情形之一者，處 7 年以上
有期徒刑。
前項之未遂犯罰之。